# 求助陈老师：收到的与资产相关的政府补助的处理

提问人：安安 830511 时间：2019-02-13 20:06:39
陈老师：A 公司在 2016 年收到政府补助 3000 万，是对一条生产线的补贴。补助文件规定中需要发改委项目验收。 2018 年 2 月份，收到相关验收报告，但验收报告日期是 2017 年 10 月份。在收到补贴后一直放在递延收益未进行摊销。在收到验收报告后按资产总的使用年限 10 年进行摊销，因为验收报告是在 2017 年 10 月底，所以 2018 年共摊销的 14 个月。
审计时发现此生产线已于 2016 年投入使用，自 2018 年 1 月实际使用年限只剩余 8 年，请问是按总的 10 年摊销合适还是在生产线的剩余期间 8年进行摊销？另外因实际收到验收报告是 2018 年 2 月，是否可以直接在2018 年摊 14 个月？

回答人：chenyiwei
首先，在 2016 年收到政府补助时，应合理估计通过验收的可能性（一般理解是大概率事件）。如果能够合理保证可通过验收，则可自该生产线转固之日起，对该项递延收益在其使用寿命内合理摊销。
如果无法合理估计能否通过验收，则收到补助款时应计入其他应付款，自收到验收报告之日（ 2018 年 2 月）起将其转入递延收益，并在取得验收报告之日起算的剩余使用年限内摊销该项递延收益，在 2018 年内的摊销时间为10 个月。